臺灣高等法院臺南分院民事裁定　94年度抗字第476號
抗　 告 　人　松能實業有限公司
兼法定代理人　乙○○
相 　對 　人　臺灣中小企業銀行股份有限公司
法定代理人 　 丙○○
訴訟代理人　　甲○○
上列抗告人與相對人間聲請假扣押事件，對於中華民國94年8月5
日臺灣雲林地方法院94年度裁全字第1320號裁定，提起抗告，本
院裁定如下：
    主  文
抗告駁回。
抗告程序費用由抗告人負擔。
    理  由
一、相對人之原法定代理人鍾甦生，已於94年9 月間變更為丙○
    ○，業據相對人提出財政部函為證，並據相對人聲明由丙○
    ○承受訴訟，應予准許，合先敘明。
二、相對人在原審聲請意旨略以：抗告人松能實業有限公司於民
    國94年2月2日，邀同抗告人乙○○及原審同案債務人王月珠
    （未抗告）為連帶保證人，向相對人借款新臺幣（下同）20
    0萬元，立有週轉金貸款契約為證；惟近聞抗告人未依約履
    行債務，有逐漸將財產搬移隱匿之虞，為保全執行起見，願
    供擔保以代釋明，請准裁定對抗告人之財產實施假扣押等語
    。
三、抗告人抗告意旨則略以：本事件原為客票票貼，雖因客票退
    票致無法兌現，然利息部分抗告人均按月正常繳付，故斗六
    分行林襄理承諾，只要正常繳息即不動作，每期利息遂均由
    抗告人之存簿扣除，且抗告人於事發後曾數度與相對人林襄
    理協商，告以因抗告人之航行船隻，因氣候關係嚴重受損，
    修復時間需8 個月，因此公司營運無法正常運作，無法一次
    付清，願分5 年60期付清債款，然卻在林襄理轉送臺南分行
    後杳無音訊，顯見相對人之請求難認公允，爰抗告請求能在
    情理法兼顧下，廢棄原裁定，讓兩造協議得以成功云云。
四、按債權人就金錢請求或得易為金錢請求之請求，欲保全強制
    執行者，得聲請假扣押。請求及假扣押之原因，應釋明之。
    前項釋明如有不足，而債權人陳明願供擔保或法院認為適當
    者，法院得定相當之擔保，命供擔保後為假扣押；民事訴訟
    法第522條第1項、第526條第1、2 項定有明文。次按假扣押
    為保全程序而非確定私權之訴訟程序，請求及假扣押之原因
    雖應釋明，或由債權人就債務人所應受之損害，供法院所定
    之擔保以代釋明，但債權人本案債權是否確實存在，則非保
    全程序所應審認之事項，此觀民事訴訟法第526 條之規定自
    明。
五、經查本件原審以相對人所為假扣押之請求，依其提出之借據
    、週轉金貸款契約、及電腦繳款明細表等影本，已足認有相
    當之釋明，雖所述假扣押之原因，尚未能盡釋明之責，惟相
    對人既陳明願供擔保，因認其釋明之欠缺，擔保足以補之，
    爰命相對人以49萬元，或等值之中央政府建設公債，為抗告
    人供擔保後，得對於抗告人之財產，在1,467,801 元之範圍
    內，予以假扣押，經核認事用法並無不合。抗告人所為上揭
    事後協議清償等抗告理由，縱屬實情，核亦與原審得否准許
    相對人假扣押之聲請無涉。抗告意旨指摘原裁定不當，求予
    廢棄改判，為無理由，應予駁回。
六、據上論結，本件抗告為無理由，應依強制執行法第30條 之1
    ，民事訴訟法第495條之1第1項、第449條第1項、第95 條、
    第78條，裁定如主文。
中　　華　　民　　國　　94　　年　　10　　月　　27　　日
                  民事第一庭  審判長法　官　王惠一
　　　　　　　　　　　      　　　　法　官  蘇重信
　　　　　　　　　　　      　　　　法　官  林永茂
上為正本係照原本作成。
不得再抗告。
中　　華　　民　　國　　94　　年　　10　　月　　27　　日
                                    書記官　謝素嬿
                                    　         K
